Koch, Robert
HU Berlin HU Berlin
- Koch, Robert, NL Koch
  - 3 Lebensdokumente
    - 3.1 Dokumente zum Lebenslauf / Beruflicher Werdegang
      - Studienbuch der Georg-August-Universität Göttingen, 23. April 1862; 195; L1/003; 7.2; RK 87-97; 23; 5 Bl.
        Koch, Robert - Anmeldung des Studiums an der Georg August Universität
      - Abgangszeugnis Robert Kochs für das Medizinstudium an der Georg-August-Universität Göttingen mit Übersicht der besuchten Lehrveranstaltungen von 1862-1866, 10. Januar 1866; 196; L1/004; 7.1; RK 87-99; 24; 1 Bl.
        Koch, Robert - Abschlusszeugnis für das Medizinstudium
      - Heimatschein Robert Kochs für das Königreich Hannover der Magistrate Clausthal (26.01.1866) und Zellerfeld (27.01.1866), 27. Januar 1866; 197; L1/007; 5.3, 28.2; RK 87-92; RK 87-249; 25; Umschlag zum Heimatschein; 2 Bl.
        Clausthal - Magistrat
        Hannover
      - Zeugnis der Prüfung durch Königlich-Hannoversche Ober-Medizinal Kollegium zum Erhalt einer Niederlassungsgenehmigung als Arzt, 12. März 1866; 198; L1/008; 8.1; RK 87-37; 27; 1 Bl.
      - Zeugnis der Prüfung durch Königlich-Hannoversche Ober-Medizinal Kollegium zum Erhalt einer Niederlassungsgenehmigung als Wundarzt, 16. März 1866; 199; L1/008a; 8.2, RK 87-38; 28; 1 Bl.
      - Niederlassungsgenehmigung als Arzt in Langenhagen, ausgestellt von der Königlich-Hannoverschen Landratei, 27. September 1866; 201; L1/009; 7.3; RK 87-191; 29; 1 Bl.
      - Tätigkeitsnachweis von Dr. Knorre für Assistenz am Allgemeinen Krankenhaus Hamburg im Zeitraum vom 20.06. bis 01.09.1866, 5. September 1866; 200; L1/010; 7.4; RK 87-93; 30; 1 Bl.
        Hamburg
      - Mitteilung zur Verwendung im Sanitätsdienst [im Deutsch-Französischen Krieg], 13. August 1870; 202; L1/011.1; 7.5; 31; 1 Bl.
        Militärdienst
      - Marschbefehl nach Chaumont via Nancy, 26. November 1870; 203; L1/011.2; 7.6; 32; 1 Bl.
        Marschbefehl
        Chaumont
      - Bestätigung über geleistete Arbeit in vier verschiedenen Lazaretten, 1. Dez. 1870 - 6. Jan. 1871; 204; L1/011.3; 28.3; 33; 1 Bl.
        Lazarett
      - Attest über die vom 29.8.-27.11.1870 im Feldlazarett des 10. Armeekorps geleistete Arbeit, 31. Dezember 1870; 205; L1/011.4; 7.7.1; 34; 1 Bl.
        Feldlazarett
      - Chefarzt des Feldlazarettes Nr. 11 des 10. Armeekorps, Sankt Voctor, an Koch, Robert: Begleitschreiben zum Attest über im Lazarett geleistete Arbeit, 31. Dezember 1870; 206; L1/011.5; 7.7.2.; 35; 1 Bl.
        Neufchateau
      - Marschbefehl von Chaumont nach Orléans zum Generalarzt Dr. Weber, 5. Januar 1871; 207; L1/011.6; 7.8; 36; 1 Bl.
        Orléans
      - Marschroute nach Orléans mit Bestätigungen der verschiedenen Kommandanturen per Siegel und Unterschrift, 10. - 12. Jan. 1871; 210; L1/011.7; 7.9; 37; 1 Bl.
        Marschroute
      - Marschroute von Orléans nach Saarbrücken mit Bestätigungen der verschiedenen Kommandanturen per Siegel und Unterschrift, 18. - 23. Jan. 1871; 211; L1/011.8; 7.10; 38; 1 Bl.
        Saarbrücken
      - Attest für geleistete Arbeit im Lazarett Neufchateau vom 18.12.1870 bis 6.1.1871 in Neufchateau, 6. Januar 1871; 208; L1/011.9; 29.2; 39; 1 Bl.
        Lazarettarbeit
      - Marschroute von Chaumont nach Orléans, 7. Januar 1871; 209; L1/011.10; 29.10; 40; 1 Bl.
      - Entwürfe und Unterlagen zur Bewerbung für die Physikatsstelle in Görlitz, 17. - 28. Jan. 1875; 217; L1/012; 7.14; 11.11; 11.12; 11.13; RK 87-172; RK 87-252; 41; L1/012.1 Entwurf eines Gesuches bezüglich der Verleihung einer Physikatsstelle in Görlitz L1/012.2 Lebenslauf von Robert Koch L1/012.3 Entwurf eines Gesuches bezüglich der Verleihung einer Physikatsstelle in Görlitz L1/012.4 Beurteilung Robert Kochs anlässlich seiner Bewerbung nach Görlitz durch den Landarzt von Unruhe; 4 Bl.
        Bewerbungsschreiben
        Physikatsstelle
        Görlitz
      - Königliche Regierung, Abteilung des Innern, Posen, an Koch, Robert: Mitteilung über Ernennung zum Kreisphysicus im Kreis Bomst mit Arbeitsstelle in Wollstein, 30. April 1872; 214; L1/014; 7.11; RK 87-124; 44; 1 Bl.
      - Handschriftliche Notizen von Robert Koch über seinen beruflichen Werdegang, [um 1885]; 224; L1/015; 13.2; RK 87-91; 23.8; RK 87-128; 45; L1/015a eigenhändige Abschrift eines Personalbogens von Robert Koch; 2 Bl.
      - Registrierung im Falle der Mobilmachung als Militärarzt im Landwehr-Bataillon des. 5. Armeekorps, 2. September 1872; 216; L1/017; 7.12; 7.13; 47; L1/017a Mitteilung des Generalarztes des 5. Armeekorps über Dienst als Arzt im Falle der Mobilmachung im Landwehr-Bataillon, 24.09.1872; 2 Bl.
      - Königliche Regierung Breslau, Abteilung des Innern, Breslau, an Koch, Robert: Angebot einer Stadtphysikatsstelle in Breslau nach dem Tod des Amtsinhabers Köhler, 21. Juni 1879; 219; L1/018; 11.4; RK 87-121; 49; 1 Bl.
        Köhler
      - Berufung zum außerordentlichen Mitglied des Kaiserlichen Gesundheitsamtes für die Jahre 1880-1882, 13. April 1880; 220; L1/022; 12.1; RK 87-39; 50; 1 Bl.
        Dr. Koch, Robert - Berufungsurkunde Kreisphysikus in Wollstein
        Kaiserliches Gesundheitsamt
      - Schubert, Direktion des Medizinisch- Chirurgischen Akademie für das Militär, Berlin, an Koch, Robert: Angebot der Übernahme einer neu eingerichteten ordentlichen Professur bei der Medizinisch-Chirurgischen Akademie für das Militär, 19. Juni 1888; 225; L1/024; 28.7; RK 87-80; 51; 1 Bl.
        Medizinisch-Chirurgische Akademie für das Militär, Berlin
        Dr
      - Schjerning, Otto von, Generalstabsarzt der Armee, Berlin, an Koch, Robert: Einsatz von Koch als beratender Hygieniker bei der Etappeninspektion Berlin im Falle einer Mobilmachung 1910/11, 7. Februar 1910; 227; L1/025; 23.14; RK 87-221; 52; 1 Bl.
      - Ernennung zum Oberstabsarzt II. Klasse und diesbezügliches Patent, Kaiser Wilhelm I., 26. April 1883; 221; L2/003; 23.10; 53
      - Brix, Geheime Kriegskanzlei, Berlin, an Koch, Robert: Begleitschreiben zum Patent der Ernennung zum Oberstabsarzt II. Klasse, 13. September 1883; 222; L2/003a; 7.17; RK 87-77; 54; 1 Bl.
      - Puttkammer, Präsidium des Staats-Ministerium, Berlin, an Koch, Robert: Ernennung Kochs zum Mitglied des Staatsrates, 14. Juni 1884; 223; L2/004; 23.13; RK 87-84; 55; 1 Bl.
        Staatsrat - Ernennung zum Mitglied
      - Berlin, Ernennung zum Generalarzt I. Klasse durch Kaiser Wilhelm I., 21. April 1892; 226; L2/006; 23.12; 59; Patent
        Generalarzt I. Klasse
      - Fähigkeitszeugnis für den praktischen Arzt, Wundarzt und Geburtshelfer in Rackwitz zur Verwaltung einer Physikatsstelle, 16. März 1872; 212; L1/013.1; RK 87-122; 291; 1 Bl.
      - Bestallung für den praktischen Arzt, Wundarzt und Geburtshelfer Dr. Robert Koch als Kreisphysikus, 19. April 1872; 213; L1/016; 10.3; RK 87-204; 398; 1 Bl.
    - 3.2 Auszeichnungen / Ehrungen / Ehrenmitgliedschaften
      - 3.2.1 Auszeichnungen / Ehrungen
        - Begleitschreiben zur Verleihung des Comthurkreuz II. Klasse durch den Herzog von Sachsen, Ernestinischer Linie [Alfred, Herzog von Sachsen-Coburg und Gotha], 3. Januar 1885; 232; L2/005; 28.6; 56; 1 Bl.
          Ordensdiplom
          Gotha
        - Urkunde zur Verleihung des Großkreuzes des Roten Adler-Ordens, 20. - 29. Nov. 1890; 233; L2/011; 28.10; RK 87-82, RK 87-41; 58; L2/011a de la Croix, Ministerium der geistlichen, Unterrichts- und Medizinal-Angelegenheiten, Berlin, an Koch, Robert: Bitte um Versendung eines Formulars an die Königliche General-Ordens-Kommission; 2 Bl.
          Croix, de la
        - Willkommensadresse des Vereins für Innere Medizin nach Rückkehr Kochs von der Cholera-Expedition, Mai 1884; 229; L2/007; 60; 1 Bl.
          Verein für Innere Medizin
        - Verleihung des Kronen-Ordens zweiter Klasse mit Stern durch Kaiser Wilhelm I., 2. Mai 1884; 230; L2/008; 28.5; RK 87-85; 61; 1 Bl.
        - Ehrenbürgerurkunde der Stadt Berlin, 21. November 1890; 234; L2/012 L2/012; 62
          Berlin - Ehrenbürger
        - Medizinische Sektion der Naturforschenden Gesellschaft zu Görlitz, Würdigung der wissenschaftlichen Verdienste Kochs anlässlich seines Geburtstages, 11. Dezember 1890; 235; L2/013; 7.26; 63
        - Urkunde über die Verleihung des Franz von Rinecker-Preises der Julius-Maximilians-Universität zu Würzburg, 3. Januar 1891; 236; L2/015; 65
          Würzburg
        - Nobelpreis für Physiologie oder Medizin, Urkunde, 12. Oktober 1905; 237; L2/017; 28.12; 67; Übersetzung des Textes der Urkunde ins Deutsche
          Stockholm
        - Deutsche Übersetzung der Begründung des Karolinska-Instituts für die Verleihung des Nobelpreises für Physiologie oder Medizin an Robert Koch, [Oktober 1905]; 238; L2/017a; 23.18.2b; RK 87-175; 68; 9 Bl.
        - Verleihung der Silbernen Impfmedaille durch den Minister der geistlichen, Unterrichts- und Medizinalangelegenheiten, 9. Dezember 1907; 239; L2/018; 28.14; 69; 1 Bl.
        - von Heigel, München, an Koch, Robert: Mitteilung über die Verleihung des Maximilians-Ordens für Wissenschaft und Kunst, 28. November 1909; 240; L2/022; 7.140; 73; 1 Bl.
        - Königlich Bayrische Gesandtschaft, Berlin, an Koch, Robert: Ernennung zum Mitglied des Königlichen Maximilians-Ordens für Wissenschaft und Kunst, 29. November 1909; 241; L2/022a; 28.18; RK 87-83; 74; Anlagen: Satzungen des königlichen Maximilians-Ordens für Wissenschaft und Kunst vom 28. November 1853/ 18. Dezember 1886; Verzeichnis der Mitglieder des Königlichen Bayerischen Maximilians - Ordens für Wissenschaft und Kunst, München, Januar 1908; 7 Bl.
        - Genehmigung der Annahme und Anlegung des Königlichen Maximilians-Ordens für Wissenschaft und Kunst durch Allerhöchsten Erlass vom 21. März 1910, 30. März 1910; 242; L2/022b; 28.23; RK 87-259; 75; 1 Bl.
        - Urkunde zur Verleihung der Königlichen General-Ordens-Kommission zur Verleihung der Kriegsgedenkmünze von Stahl am Nicht-Combattanten-Bande, 1. Mai 1872; 228; L2/023; 28.4; 76; 1 Bl.
        - Erinnerungs-Urkunde des Institut Pasteur anlässlich des 50. Todestages von Robert Koch, 27. Mai 1960; 243; L7/005.2; 98; 1 Bl.
        - Eck, Staatssekretär des Innern (in Vertretung), Berlin, an Koch, Robert: Gewährung einer Belohnung von 100000 Mark für die Erforschung der Cholera auf Grundlage eines Gesetzes vom 27.05.1884, 31. Mai 1884; 231; L2/009; 23.9; RK 87-131; 408; 1 Bl.
      - 3.2.2 Ehrenmitgliedschaften
        - Bronzeplakette zur Wahl Robert Kochs zum Mitglied der Physikalisch- Mathematisch-Naturwissenschaftlichen Klasse der Akademie zu Rom, 7. September 1888; 244; L2/010.1; 23.19; 57
          Mitglied der Physik, Mathematik und Naturwissenschaften
        - Ernennung zum Ehrenmitglied der Gesellschaft für Experimentalwissenschaften durch die Universität Charkov, 12. Dezember 1890; 245; L2/014; 23.15a; 64
        - Ernennung zum auswärtigen Ehrenmitglied der American Academy of Arts and Sciences in Boston, 13. März 1901; 247; L2/016; 23.6, RK 87-55; 66; 1 Bl.
          American Academy of Arts and Sciences - Boston/MA
        - Kollm, Georg, Berlin: Mitteilung über Wahl zum Beiratsmitglied der Gesellschaft für Erdkunde, 16. Dezember 1907; 249; L2/019; 7.97; 70; 1 Bl.
          Gesellschaft für Erdkunde
          Gesellschaft für Erdkunde - Wahl und Ernennung zum Mitglied
          Kollm, Georg - Generalsekretär der Gesellschaft für Erdkunde, Berlin
        - Kutner, R., Generalsekretär des Reichsausschusses des Zentralkomitees für das Ärztliche Fortbildungswesen in Preußen, Berlin, an Koch, Robert: Mitteilung über Wahl zum Mitglied des Ehrenvorstandes, 16. März 1908; 251; L2/020; 28.15; RK 87-81; 71; Statut des Reichsausschusses für das ärztliche Fortbildungswesen; 2 Bl.
          Ärztliche Fortbildungswesen Preußen
        - Urkunde zur Ernennung zum Mitglied der Mathematisch- Naturwissenschaftliche Klasse der Schwedischen Akademie der Wissenschaften, 26. März 1909; 253; L2/021; 23.16; RK 87-222; 72
        - Nocht, Bernhard, Hamburg, an Koch, Robert: Angebot einer Ehrenmitgliedschaft in der Deutschen Tropenmedizinischen Gesellschaft, 11. Februar 1908; 250; b1/771; 15.2; 179; 1 Bl.
        - Rajewsky, A., Charkov, an Koch, Robert: Übersendung des Diploms zu Kochs Wahl zum Ehrenmitglied des Veterinärinstitutes der Kaiserlichen Universität Charkov, 13. Juni 1902; 248; b1/785; 23.15.b; RK 87-173; 204; 1 Bl.
        - Zarubin, Johannes, Charkov, an Koch, Robert: Mitteilung über die einstimmige Wahl Kochs am 12.12.1890 zum Ehrenmitglied der Gesellschaft für Experimental- Wissenschaften an der Medizinischen Sektion der Kaiserlichen Universität Charkov, 9. Februar 1891; 246; b1/819; 23.15.c; RK 87-245; 238; 1 Bl.
        - Direktor des Medical Department of the Navy, London, an Koch, Robert: Ernennung zum Außerordentlichen Mitglied der United Services Medical Society, 29. April 1908; 252; b1/829; 28.16; RK 87-258; 248; 1 Bl.
    - 3.3 Unterlagen zur privaten Lebensführung
      - Reisepass von Robert und Hedwig Koch, 12. April 1899; 262; L3/002; 7.32; 77; 1 Bl.
      - Undatierte handschriftliche Titelnotizen zu von Koch ausgesuchte Bücher, ohne Datum; 255; L3/004; 23.7.a+b; 79
      - Einschätzungs-Kommission für klassifizierte Einkommenssteuer, Berlin, an Koch, Robert: Aufforderung zur Begründung des Einspruchs Kochs gegen die Steuerveranlagung für 1887/88, 20. Mai 1887; 258; L4/004; 7.23.4; 7.18; RK 87-267; 81; Briefentwurf Koch, Robert: Begründung des Einspruchs gegen die Steuerveranlagung; 2 Bl.
        Steuerkommission - Bescheid vom 20.05.1887
      - Verschiedene Schreiben und Bescheide der Einschätzungs-Kommission für klassifizierte Einkommenssteuer bezüglich der Festsetzung und Zahlung der Einkommenssteuer 1889/90, 8. März - 12. Okt. 1889; 259; L4/005; 7.4; 7.20; 7.21; 7.22; 7.23.1; 7.23.2; 7.23.3; 7.23.5; 7.23.6; RK 87-264; RK 87-129; RK 87-74; RK 87-263; RK 87-265; RK 87-262; RK 87-268; RK 87-266; 84; Undatierte handschriftliche Notizen Kochs über seine Einkommensverhältnisse Briefentwürfe Kochs an die Einschätzungs-Kommission für klassifizierte Einkommenssteuer; 8 Bl.
        Einkommens Steuerbescheide - Bescheid der Steuerkommission 08.03.1889
      - Undatiertes Dokument zur Schenkung einer Porzellanvase in altjapanischer Schrift, ohne Datum; 256; L4/012; 29.19; 91
      - Fahrplan der japanischen Dampfergesellschaft Nippon Yusen Kaisha mit handschriftlichen Ergänzungen, 1909 - 1910; 265; L4/016; 29.18; 94
      - von Michel; Gaffky, Georg; Kirchner, Martin, Berlin: Sammlungsaufruf zur Finanzierung einer Ehrengabe für die Kaiser Wilhelms-Akademie für das militärische Bildungswesen, März 1910; 266; L4/017; 95; 1 Bl.
      - Einschätzungskommission für klassifizierte Einkommenssteuer, Berlin: Benachrichtigung der Steuerbehörde über Eingang von Kochs Widerspruch zur Festsetzung der Einkommenssteuer für 1891/92, 24. April - 8. Mai 1891; 260; L4/006; 7.28; 7.29; RK 87-72; RK 87-271; 402; handschriftliche Entwürfe für Widerspruch gegen die Veranlagung der Einkommenssteuer; 3 Bl.
      - Wischigkeit, Geschäftsführender Ausschuss der vereinigten Kreis-Synoden, Berlin, an Koch, Robert: Ablehnung einer Ermäßigung bei der Kirchensteuer-Veranlagung, 30. Mai - 6. Juni 1893; 261; L4/007; 7.31; RK 87-273; 7.30; RK 87-272; 403; Entwurf einer Antwort Kochs auf das Schreiben der Kreissynode von Berlin; 2 Bl.
      - Schustehrus, Kurt, Magistrat der Stadt Charlottenburg, Charlottenburg, an Koch, Robert: Veranlagung der Kanalisationsgebühr der Stadtgemeide Charlottenburg, 1. April 1901; 263; L4/008; 7.58; RK 88-296; 404; 1 Bl.
      - Einkommenssteuerveranlagung der Stadtgemeinde Charlottenburg für das Steuerjahr 1907, auf der Rückseite: handschriftliche Aufstellung Kochs zu seinen Einnahmen im Jahr 1906 mit Bemerkung von Hedwig Koch dazu, 15. Dezember 1906; 264; L4/009; RK 87-170; 405; 1 Bl.
      - Handschriftliche Aufstellung Robert Kochs über Ausgaben [laut Alt-Inventar des Robert-Koch-Museums für den Zeitraum vom 10.09.1883-01.05.1884], [1883-1884, laut Inventar des RKM]; 257; L4/003; 407; 2 Bl.
      - 2 Umschläge mit Blindprägung der Stempeltaxe des Königreichs Hannover über vier Groschen und Vermerk "Cassirt zum beiliegenden Zeugnis", ohne Datum; 254; L1/004a; RK 87-250; RK 87-251; 411; 2 Bl.
  - 4 Ergänzender Bestand - Hedwig Koch
    - 4.1 Werke
    - 4.2 Korrespondenz
      - Frau von Beulwitz, Berlin, an Koch, Hedwig: Einladung zum Tee, 20. Januar 1938; 285; hk/b1/001; 309; 1 Bl.
      - Bames, Joachim, Mannheim, an Koch, Hedwig: Dank für übersendete Materialien, Gedanken zu Kritik an der Darstellung Robert Kochs, 31. Juli 1942; 314; hk/b1/002; 310; 2 Bl.
      - Cooper-Meeze, Heather, Berlin-Zehlendorf, an Koch, Hedwig: Annahme der Einladung, 4. Februar 1938; 286; hk/b1/003; 311; 1 Bl.
      - D[?], Dr., an Koch, Hedwig: Persönliche Mitteilung, [15.12., keine Jahresangabe]; 270; hk/b1/004; 312
      - Friton, Dr., Laufen, an Koch, Hedwig: Bemerkungen zur Kritik von Hedwig Koch an Friton's Artikel im "Deutschen Ärzteblatt" und zu Hedwig Kochs Brief an den Präsident der Stadt Berlin, 24. Juli 1943; 323; hk/b1/005; 313; dazugehöriger Briefumschlag; 3 Bl.
      - Enderlein, Günther, Berlin, an Koch, Hedwig: Mitteilung über Zusendung der Krebs-Publikation von Enderlein, Einladung zu Fahrt in die Uckermark, 23. Juni 1938; 289; hk/b1/006; 314; 1 Bl.
      - Gins, Heinrich Alexander, an Koch, Hedwig: Zusendung von japanischen Nachlassteilen Robert Kochs, 20. September 1935; 281; hk/b1/007; 315; 1 Bl.
      - Heymann, Bruno, Hygienisches Institut der Universität Berlin, Berlin, an Koch, Hedwig: Mitteilung über Zusicherung Manuskriptabgabe der Koch-Biographie im Leipziger Akademie-Verlag bis Juli 1928, kritische Auseinandersetzung mit der Koch-Biographie von de Kruif, 27. Januar 1928; 277; hk/b1/008; 316; 4 Bl.
      - Hubele, Otto, Leipzig, an Koch, Hedwig: Mitteilung über Einberufung und Danksagung für Möglichkeit das Manuskript über Koch zu überarbeiten, 14. Februar 1940; 301; hk/b1/009; 317; 1 Bl.
      - Jokisch, Hermann, Chicago, an Koch, Hedwig: Informationen zu Jokisch' Artikel über Koch in deutschamerikanischen Zeitungen, Unterbringung des zweiten Artikels über Hedwig Koch, Rückgabe geliehener Unterlagen und Fotos an Hedwig Koch, 30. Oktober 1939; 298; hk/b1/011; 318; 1 Bl.
      - Kirchner, Martin, Berlin, an Koch, Hedwig: Information über Einweihung des Robert-Koch-Denkmals, 25. Mai 1916; 275; hk/b1/012; RK-87-73; 319; 1 Bl.
      - Kusserow, E. von, an Koch, Hedwig: Mitteilung über Annahme der Einladung am 11.2.1938, 6. Februar 1938; 287; hk/b1/013; 320; 1 Bl.
      - Kleine, Friedrich Karl, Berlin, an Koch, Hedwig: Antwortbrief auf Fragen von Hedwig Koch zu Verbleib von Teilen des Nachlasses von Robert Koch, Diskussion zu Rundfunk-Hörspiel von Dr. Unger über Koch und Möglichkeit der Veröffentlichung der Briefe Robert Kochs, 27. Januar 1934; 278; hk/b1/014; 321; 3 Bl.
      - Klotz, Leopold, Leipzig, an Koch, Hedwig: Möglichkeit einer Publikation eines Buches über Leben von Hedwig Koch an der Seite von Robert Koch, 11. Oktober 1939; 297; hk/b1/015; 322; 4 Bl.
      - Leopold Klotz Verlag, Leipzig, an Koch, Hedwig: zur Kritik von Hedwig Koch an Manuskript laut Brief an Dr. Hubele vom 1.2.1940, 6. Februar 1940; 300; hk/b1/016; 323; 1 Bl.
      - Leopold Klotz Verlag, Leipzig, an Koch, Hedwig: Versuch der Verschiebung der Einberufung von Dr. Hubele zwecks Weiterarbeit am Manuskript, 17. Februar 1940; 303; hk/b1/017; 324; 1 Bl.
      - Leopold Klotz Verlag, Leipzig, an Koch, Hedwig: Ablehnung der Zurückstellung Dr. Hubeles von der Einberufung, 24. Februar 1940; 304; hk/b1/018; 325; 1 Bl.
      - Knopf, S. Adolphus, Dr., New York, an Koch, Hedwig: Weiterarbeit an 2. Band der Koch-Biographie durch Prof. Heymann, Unterstützung der deutsche Regierung dabei, 19. März 1934; 279; hk/b1/019; 326; 2 Bl.
      - Knopf, S. Adolphus, Dr., New York, an Koch, Hedwig: Persönliche Mitteilung, Beilage eines späten Briefes von Robert Koch und gewidmeten Sonderdruck eines Artikels vom Verfasser, 2. Dezember 1937; 284; hk/b1/020; 327; Persönlich gewidmeter Abdruck eines Artikels von S. Adolphus Knopf, A reminiscence of and a promise to professor James Hervey Hyslop, Ph. D., New York (1921), in: Journal of the American Society for Scientific Research, October-November 1920; combined with an address, January 17, 1921; 20 Bl.
      - Lachmann, Ismar, Berlin, an Koch, Hedwig: zu Differenzen zwischen Hedwig Koch und Robert Koch-Institut und zu geplanten Veröffentlichungen, 18. Juli 1934; 280; hk/b1/021; 328; 1 Bl.
      - Lammers, Hans Heinrich, Chef der Reichskanzlei, Berlin, an Koch, Hedwig: Mitteilung über einmalige finanzielle Zuwendung, 16. Februar 1940; 302; hk/b1/022; 329; 1 Bl.
      - Lindequist, Friedrich von, Gut Macherslust, Eberswalde, an Koch, Hedwig: Veröffentlichung eines Artikels über Robert Koch aus Anlass seines 100. Geburtstages, Würdigung der Tätigkeit Kochs in Ostafrika, 22. Juli 1943; 322; hk/b1/023; 330; 1 Bl.
      - Lulves, J., Dr., Schwangau an Koch, Hedwig: Persönliche Mitteilung, 4. Januar 1941; 306; hk/b1/024; RK 87-29; 331; 1 Bl.
      - Karte aus der "Offizier Messe der SMS Möwe" mit persönlichem Gruß auf der Rückseite, ohne Datum; 271; hk/b1/025; 332; 1 Bl.
      - Martin, Berlin, an Koch, Hedwig: Mitteilung über fotographische Aufnahmen für das Robert Koch-Jahr, 5. Dezember 1940; 305; hk/b1/026; 333
      - Möllers, B., Berlin, an Koch, Hedwig: Dank für Geburtstagsglückwünsche, Erinnerungen an die gemeinsamen Arbeitsjahre Möllers mit Robert Koch, 27. Januar 1943; 317; hk/b1/027; 334; 1 Bl.
      - Reiter, Hans, an Koch, Hedwig: Dank für die Fotozusendungen und Information zu Gerüchten über geplanten Koch-Film, 7. Februar 1938; 288; hk/b1/028; 335; 1 Bl.
      - Reiter, Hans, an Koch, Hedwig: Mitteilung über einmalige finanzielle Zuwendung durch den Chef der Reichskanzlei, Dr. Lammers, auf Anweisung des Reichsministers des Innern, 27. Juli 1938; 290; hk/b1/029; 336; 1 Bl.
      - Rohde, Hugo und Rose, San yu dung, an Koch, Hedwig: Persönliche Mitteilung, 10. März 1914; 273; hk/b1/030; RK 87-144; 337; 1 Bl.
      - Roscher, Max, Deutsche Weltwirtschaftliche Gesellschaft e.V., Berlin, an Koch, Hedwig: Mitteilung über Erhalt der zugesandten Erinnerungen an Robert Koch, 23. Februar 1943; 318; hk/b1/031; 338; 1 Bl.
      - Schnee, Berlin, an Koch, Hedwig: Persönliche Mitteilung, 23. Mai 1942; 311; hk/b1/032; 339; 1 Bl.
      - Sindlauer, Dr., Kassa, an Koch, Hedwig: Persönliche Mitteilungen, 1. Juli 1942; 312; hk/b1/010; 340; 1 Bl.
      - Schwarz, Dr., Berlin, an Koch, Hedwig: Persönliche Mitteilung, ohne Datum; 272; hk/b1/033; 341; 1 Bl.
      - Uhlenhuth, Paul, Freiburg im Breisgau, an Koch, Hedwig: Verbreitung von falschen Auffassungen zu Koch und Möglichkeiten Hedwig Kochs dagegen vorzugehen, 9. Februar 1939; 294; hk/b1/034; 342; 1 Bl.
      - Ungern-Sternberg, Olga, Dehlitz, an Koch, Hedwig: Persönliche Mitteilung, 16. Juli 1943; 321; hk/b1/035; 343; 1 Bl.
      - Von den Velden, Reinhard, Deutsche Medizinische Wochenschrift, Berlin, an Koch, Hedwig: Bitte um Prüfung des Standortes des Foto, nach dem Robert Koch ein Selbstbildnis malte für eine Veröffentlichung in der Zeitschrift, 22. Oktober 1937; 283; hk/b1/036; 344; 1 Bl.
      - von Zwehl, Dr. jur., Berlin, an Koch, Hedwig: Übersendung einer Inhaltsabgabe des Films "Robert Koch, der Bekämpfer des Todes", Gestaltung der Rolle von Emmy Koch im Film, Möglichkeit der Erwähnung Hedwig Kochs in einem Aufsatz zum Film, 28. Juni 1939; 295; hk/b1/037; 345; 3 Bl.
      - von Zwehl, Dr. jur., Berlin, an Koch, Hedwig: Besprechung mit Produktionschef Demandowski bezüglich der Bedenken Hedwig Kochs gegen den Film "Robert Koch, der Bekämpfer des Todes", 14. Juli 1939; 296; hk/b1/038; 346; 2 Bl.
      - Reichsgesundheitsverlag, Berlin, an Koch, Hedwig: Danksagung für Bereitstellung von Bildmaterial für die geplante Koch-Biographie von Prof. Möllers, 20. November 1942; 315; hk/b1/039; 347; 1 Bl.
      - [?], Sauerland, an Koch, Hedwig: Persönliche Mitteilung und Einladung, ohne Datum; 267; hk/b1/040; RK 87-28; 348; 1 Bl.